【裁判字號】    98,簡上,317
【裁判日期】    981023
【裁判案由】    賭博
【裁判全文】
臺灣臺北地方法院刑事判決             98年度簡上字第317號
上  訴  人
即  被  告  乙○○
            甲○○
上列被告因賭博案件，經檢察官提起公訴（98年度偵字第13422號）
，本院判決如下：
    主  文
上訴駁回。
甲○○緩刑貳年。
    事實及理由
一、本案經本院審理結果，認原審以上訴人即被告乙○○、甲○
    ○共犯刑法第268條之罪，事證明確，並援引刑事訴訟法第
    449條第1項前段、第3項、第450條第1項、第454條第2項 (
    原審判決誤載為第1項），刑法第28條（原審判決漏載）、
    第268條、第55條、第41條第1項前段、第38條第1項第2款、
    第3款，刑法施行法第1條之1第1項、第2項前段，依序分別
    判處有期徒刑3月、2月，如易科罰金，均以新臺幣1000元折
    算1日，並諭知扣案如附件原審判決附表所示之物均沒收。
    核其認事用法並無違誤，量刑亦稱妥適，應予維持，並引用
    原審判決書記載之事實、證據及理由（如附件）。
二、被告上訴意旨以原審量刑過重，為無理由，應予駁回。
三、末查，被告甲○○前未曾因故意犯罪而受有期徒刑以上刑之
    宣告，有臺灣高等法院被告前案紀錄表之記載可憑，其因經
    濟困窘，為圖免費用餐之利益，一時失慮而與被告乙○○共
    犯本件之罪，犯後並已供承錯誤，表示悔意，本院認被告甲
    ○○經此偵審程序之教訓後，當知警惕，而無再犯之虞，其
    所受宣告之刑，以暫不執行為適當，爰併諭知緩刑2年，用
    啟自新，以勵來茲。
據上論結，應依刑事訴訟法第455條之1第1項、第3項、第368條
、第373條，刑法第74條第1項第1款，判決如主文。
本案經檢察官李濠松到庭執行職務。
中    華    民    國    98    年    10   月    23    日
                  刑事第十一庭  審判長法  官   劉方慈
                                      法  官   黃紹紘
                                      法  官   顧正德
以上正本證明與原本無異。
本判決不得上訴。
                                      書記官   林妙穗
中    華    民    國    98    年    10   月    23    日
附件
臺灣臺北地方法院刑事簡易判決      98年度簡字第2563號
聲  請  人  臺灣臺北地方法院檢察署檢察官
被      告  乙○○  男  32歲（民國○○年○月○日生）
                    身分證統一編號：Ｚ000000000號
                    住臺北市○○區○○街284號3樓
                    居臺北市○○區○○路402號3樓
            甲○○  男  49歲（民國○○年○月○○日生）
                    身分證統一編號：Ｚ000000000號
                    住臺北市○○區○○街90號
上列被告因賭博案件，經檢察官聲請以簡易判決處刑（九十八年
度偵字第一三四二二號），本院判決如下：
    主    文
乙○○共同意圖營利，聚眾賭博，處有期徒刑月，如易科罰金
，以新臺幣壹仟元折算壹日。扣案如附表所示之物均沒收之。
甲○○共同意圖營利，聚眾賭博，處有期徒刑貳月，如易科罰金
，以新臺幣壹仟元折算壹日。扣案如附表所示之物均沒收之。
    事實及理由
一、本件犯罪事實、證據並所犯法條，除犯罪事實第七行補充為
    甲○○則可獲得乙○○提供其免費用餐之利益、第九行更正
    為麻將二副，餘均引用檢察官聲請簡易判決處刑書之記載（
    如附件）。
二、核被告乙○○、甲○○所為，均係犯刑法第二百六十八條前
    段意圖營利供給賭博場所及同條後段意圖營利聚眾賭博罪。
    被告乙○○、甲○○間有犯意聯絡、行為分擔，應論以共同
    正犯。被告乙○○、甲○○係以一行為同時觸犯上開二罪名
    ，為想像競合犯，應依刑法第五十五條規定，從一情節較重
    之意圖營利聚眾賭博罪論處。又被告乙○○、甲○○自九十
    八年五月中旬某日起同年月二十六日下午三時三十五分為警
    查獲時止，先後接連多次意圖營利聚眾賭博，係於密集之時
    間、地點，持續侵害同一法益，且依社會通念，於客觀上其
    行為具有反覆、持續之性質，在刑法之評價上應僅成立一罪
    ，應依集合犯論以一罪。爰審酌被告乙○○、甲○○為一己
    之私，竟提供賭博場所，而聚眾賭博，敗壞社會風氣，惟衡
    諸渠等提供賭場之規模、經營之時間，所生危害程度，及參
    酌其犯罪目的、動機、素行、手段、參與程度、所獲取之利
    、犯罪後坦承犯行及態度尚佳等一切情狀，分別量處如主文
    所示之刑，並諭知易科罰金之折算標準。又扣案如附表編號
    一至編號三所示之麻將二副、監視器螢幕一個、監視鏡頭一
    個等物，係被告乙○○所有供渠等犯本案所用之物，而扣案
    如附表編號四所示之抽頭金四千一百元，則係被告乙○○所
    有，本案犯罪所得之物，業據被告乙○○供述在卷，爰分別
    依刑法第三十八條第一項第二款、第三款之規定，併予宣告
    沒收之，至員警另於現場所查獲賭客賭資五千七百五十元，
    分屬賭客賴姵良等人所有，有扣押物品目錄表在卷足憑，既
    非屬被告所有之物，復非義務沒收之物，爰不另為沒收之諭
    知，併此敘明。
三、應依刑事訴訟法第四百四十九條第一項前段、第三項、第四
    百五十條第一項、第四百五十四條第一項，刑法第二百六十
    八條前段、後段、第五十五條、第四十一條第一項前段、第
    三十八條第一項第二款、第三款，刑法施行法第一條之一第
    一項、第二項前段，逕以簡易判決處刑如主文。
四、如不服本判決，應於收受判決正本送達之翌日起十日內向本
    庭提出上訴狀，上訴於本院合議庭（須附繕本）。
中    華    民    國    98    年     7    月    7     日
                  刑事第五庭法  官  鄭昱仁
以上正本證明與原本無異。
                            書記官  宋德華
中    華    民    國    98    年     7    月    8     日
附錄本案論罪科刑法條：
中華民國刑法第268條
（圖利供給賭場或聚眾賭博罪）
意圖營利，供給賭博場所或聚眾賭博者，處 3 年以下有期徒刑，
得併科 3 千 元以下罰金。
附表：
┌──┬─────────┬───────┬──────┐
│編號│物品名稱          │數量          │備註        │
├──┼─────────┼───────┼──────┤
│ 一 │麻將              │貳副          │            │
├──┼─────────┼───────┼──────┤
│ 二 │監視器螢幕        │壹個          │            │
├──┼─────────┼───────┼──────┤
│ 三 │監視鏡頭          │壹個          │            │
├──┼─────────┼───────┼──────┤
│ 四 │抽頭金            │新臺幣肆仟壹佰│            │
│    │                  │元            │            │
└──┴─────────┴───────┴──────┘
附件
臺灣臺北地方法院檢察署檢察官聲請簡易判決處刑書
                                     98年度偵字第13422號
    被      告  乙○○  男  32歲（民國○○年○月○日生）
                        住臺北市○○區○○街284號3樓
                        居臺北市○○區○○路402號3樓
                        國民身分證統一編號：Ｚ000000000號
                甲○○  男  49歲（民國○○年○月○○日生）
                        住臺北市○○區○○街90號
                        國民身分證統一編號：Ｚ000000000號
上列被告因賭博案件，業經偵查終結，認為宜以簡易判決處刑，
茲將犯罪事實及證據並所犯法條分敘如下：
          犯罪事實
一、乙○○、甲○○基於意圖營利，提供賭博場所、聚眾賭博之
    犯意聯絡，由乙○○於民國98年5月中旬起，提供其承租之
    臺北市○○區○○路402號3樓住處供賭客賴姵良、翁淑麗、
    賴朝輝、呂世毓、江金、鄭清鴻、莫逸華、楊司瑛以麻將賭
    博財物，甲○○則於該處從事倒茶水、叫便當、看場子、收
    款等雜務，乙○○以每將新台幣（下同）400元至600元不等
    之金額抽頭營利，甲○○則可獲得免費用餐之利益。嗣於98
    年5月26日下午3時35分，經警據報查獲，並扣得乙○○所有
    之麻將2付、抽頭金4100元、賭資5750元、監視器螢幕、鏡
    頭各1個，始悉上情。
二、案經臺北市政府警察局中山分局報告偵辦。
          證據並所犯法條
一、證據：（一）被告乙○○、甲○○之供述：全部犯罪事實；
    （二）證人即賭客賴姵良、翁淑麗、賴朝輝、呂世毓、江金
     、鄭清鴻、莫逸華、楊司瑛於警詢之證述；（三）98年5月
     26日下午3時35分扣押筆錄、扣押物品目錄表在卷可資佐證
    。被告犯嫌已堪認定。
二、所犯法條：核被告乙○○、甲○○所為，均係犯刑法第268
    條之意圖營利，提供賭博場所、聚眾賭博罪嫌，應從一重之
    意圖營利，聚眾賭博罪嫌論處。被告2人有犯意聯絡、行為
    之分擔，請論以共同正犯。扣案之麻將2付、抽頭金4100元
    、監視器螢幕、鏡頭各1個，請依法宣告沒收。
三、依刑事訴訟法第451條第1項聲請逕以簡易判決處刑。
    此    致
臺灣臺北地方法院
中    華    民    國    98    年    6     月    19    日
                              檢 察 官    李  鴻  維
本件正本證明與原本無異
中    華    民    國    98    年    6     月    24    日
                              書 記 官    朱      翎
本件係依刑事訴訟法簡易程序辦理，法院簡易庭得不傳喚被告、
輔佐人、告訴人、告發人等出庭即以簡易判決處刑；被告、被害
人、告訴人等對告訴乃論案件如已達成民事和解而要撤回告訴或
對非告訴乃論案件認有受傳喚到庭陳述意見之必要時，請即另以
書狀向簡易法庭陳述或請求傳訊。
附錄本案所犯法條全文
刑法第268條
（圖利供給賭場或聚眾賭博罪）
意圖營利，供給賭博場所或聚眾賭博者，處3年以下有期徒刑，
得併科3千元以下罰金。


司法院資訊處製作；財團法人民間司法改革基金會備份。
